臺灣桃園地方法院刑事裁定　　　　　　　 110年度提字第85號
聲請人即
受逮捕人　　錢韋丞


上列聲請人即被逮捕人因違反毒品危害防制條例案件，向本院聲
請提審，本院裁定如下：
  主  文
聲請駁回，並將錢韋丞解返新北市政府警察局永和分局偵查隊。
    理  由
一、聲請意旨如提審聲請書狀（如附件）所載。
二、按人民身體之自由應予保障。除現行犯之逮捕由法律另定外
    ，非經司法或警察機關依法定程序，不得逮捕拘禁。非由法
    院依法定程序，不得審問處罰。非依法定程序之逮捕、拘禁
    、審問、處罰，得拒絕之，憲法第8條第1項定有明文。次按
    人民被法院以外之任何機關逮捕、拘禁時，其本人或他人得
    向逮捕、拘禁地之地方法院聲請提審；法院審查後，認為不
    應逮捕、拘禁者，應即裁定釋放；認為應予逮捕、拘禁者，
    以裁定駁回之，並將被逮捕、拘禁人解返原解交之機關，提
    審法第1 條第1 項前段、第9 條第1 項亦定有明文。復按現
    行犯，不問何人得逕行逮捕之。犯罪在實施中或實施後即時
    發覺者，為現行犯，刑事訴訟法第88條第1 項、第2 項所明
    定。再按現行犯之逮捕，只要有相當理由相信被逮捕人為現
    行犯，即得合法逮捕，且相當理由之認定無須經過嚴格證明
    而得百分之百確信為必要，倘執法者依當時事實及情況，客
    觀形成相當之相信，認為被逮捕人為現行犯，應認為即成立
    相當理由。另提審制度僅係法院即時審查逮捕、拘禁程序之
    合法性之制度，非在認定被逮捕、拘禁人有無被逮捕、拘禁
    之本案實體原因及有無被逮捕、拘禁之必要性，故其採行之
    證據法則，僅以自由證明為已足。
三、經查：
 ㈠ 經查，新北市政府警察局永和分局（下稱永和分局）於民國
    110 年11月1 日向本院聲請核發搜索票，經本院於同日以11
    0 年度聲搜字第1248號核發搜索票獲准，並載明應扣押物為
    「有關違反毒品危害防制條例之各級管制毒品、施用、持有
    及販賣等器具」、搜索範圍為「處所：桃園市○○區○○街
    000 巷00弄0 號；身體：犯罪嫌疑人本人身體及在場第三人
    身體；物件：受搜索處內任何物品及各式櫥窗櫃、保險箱、
    天花板、床鋪；電磁紀錄：受搜索人持有行動電話機通聯及
    傳訊內容、電腦、平板、隨身碟、可攜式硬碟、數位相機及
    各類儲存媒體」等，並經永和分局中正橋派出所員警於110
    年11月7 日下午5 時45分，於上開處所實施搜索，並於前開
    搜索處所內扣得第二級毒品甲基安非他命2 包（總毛重5.3
    公克）及行動電話2 支等物，因前開扣案物為聲請人帶員警
    取出，且承認為其所有，而經執行員警認聲請人涉有違反毒
    品危害防制條例第10條第2 項施用第二級毒品及同法第11條
    第2 項持有第二級毒品罪嫌，員警遂於同日搜索完畢後，依
    刑事訴訟法第88條規定執行逮捕程序等情，業經證人即查獲
    警員傅紹鈞於本院訊問時證述明確，並有本院110 年度聲搜
    字第1248號搜索票、永和分局搜索扣押筆錄、扣押物品目錄
    表在卷可按，首堪認定。
 ㈡ 員警持本院核發之搜索票至搜索票上所載之地址執行搜索，
    並在該址查獲毒品，遂以現行犯逮捕聲請人，核與刑事訴訟
    法第88條第1 項現行犯逮捕之規定相符。又員警執行拘提、
    逮捕時，有為權利告知乙節，業經證人傅紹鈞於本院訊問時
    證稱明確，並有永和分局執行逮捕、拘禁告知本人通知書、
    權利告知書各1 份附卷可稽，綜上所述，執行機關所為拘禁
    ，經核其法律依據、原因及程序，尚無違誤，是本件聲請人
    聲請提審為無理由，應予駁回。
 ㈢ 至聲請人雖稱執行搜索員警未先出示搜索票即逕自進入住處
    ，於入內後始提示搜索票，且員警於執行搜索前並未讓仔細
    看過搜索票云云。惟按法官、檢察官、檢察事務官、司法警
    察官或司法警察執行搜索及扣押，除依法得不用搜索票之情
    形外，應以搜索票示第148 條在場之人，刑事訴訟法第145
    條定有明文，然前開規定僅要求執行搜索人員於執行搜索前
    出示搜索票，並未限制出執行搜索人員需先出示搜索票後始
    得進入搜索處所。而聲請人坦承執行搜索員警有先表明身分
    並出示證件，請其配合調查，其才主動開門，員警於進入受
    搜索處所後，再向在場之人士即聲請人出示搜索票，其後始
    進行搜索，是員警依前開規定提示搜索票，其後始進行搜索
    ，難認員警執行搜所有何違法之處。再者經本院當庭勘驗員
    警密錄器檔案，勘驗結果顯示在場員警將搜索票置於聲請人
    面前，逐一向聲請人解釋，時間長達2 分鐘，故聲請人表示
    其未看清楚搜索票，員警即進行搜索云云，實與事實不符。
 ㈣ 至聲請人所為是否構成毒品危害防制條例第10條第2 項之施
    用第二級毒品及第11條第2 項持有第二級毒品罪或其他犯罪
    ，乃屬犯罪事實認定之問題，尚非本院就聲請人遭逮捕程序
    是否合法所得審究範圍，應由日後就聲請人所涉毒品危害防
    制條例案件之承辦檢察官與法院依法實質偵查、審理，併予
    敘明。
四、綜上，本案執行機關所為逮捕、拘禁，核其程序尚無違誤，
    準此，聲請人主張其遭違法逮捕云云，尚難採取。從而，聲
    請人聲請提審為無理由，應予駁回，並解返永和分局偵查隊
    。
五、依提審法第9條第1項後段，裁定如主文。
中    華    民    國   110    年    11    月    8     日
                  刑事第八庭    法  官  徐雍甯
　
以上正本證明與原本無異。
如不服本裁定應於裁定送達後10日內向本院提出抗告狀。
                                  書記官  楊宇國
中    華    民    國   110    年    11    月    8     日